Julian Fontana

San Carlos de Bariloche, Río Negro Province • julianfontanadev@gmail.com • linkedin.com/in/julian-fontana-dev • julianfontana.com.ar

Desarrollador React Native

Soy un desarrollador autodidacta con **amplia experiencia en startups**, donde he tenido la oportunidad de **dirigir y gestionar equipos** de alto rendimiento. A lo largo de mi trayectoria, he cultivado una gran pasión por convertir diseños e ideas en **experiencias digitales impactantes**.

WORK EXPERIENCE

Since Global • 02/2024 - Present Mobile Application Developer

- Lideré el equipo de desarrollo de aplicaciónes moviles. Asegurandome de gestionar una buena estructura para el desarrollo del proyecto
- Reduje significativamente el tiempo de desarrollo y mantenimiento mediante una arquitectura limpia.
- Integré exitosamente una aplicación móvil con un backend de microservicios, mejorando el rendimiento y la escalabilidad de la aplicación.

EnConexion • Argentina • 06/2022 - 10/2023 Desarrollador de front-end

- Transformé con éxito detallados diseños de Figma en interfaces web que cumplieron con los objetivos comerciales y superaron las expectativas del cliente.
- Optimice significativamente el rendimiento de un sitio web, lo que resultó en un aumento del 20% en la tasa de conversión.
- Implemente consultas a APIs que permitieron a los usuarios acceder a información actualizada en tiempo real, mejorando la satisfacción del cliente.

EDUCATION

Ingeniería in Ciencias de la computación

Universidad Nacional de Río Negro • 03/2022

CERTIFICATIONS

Responsive Web Design • 05/2021 - Present freeCodeCamp

EF SET English Certificate 66/100 (C1 Advanced)

EF Standard English Test (EF SET)

SKILLS

React Native, React.js , TypeScript, Next.js, GitHub, JavaScript, Python, HTML5